Ana Carolina Lemos

Backend Developer | Python | Automação de testes

Piracicaba, São Paulo, Brazil Email: acsomel@outlook.com

LinkedIn: linkedin.com/in/analemos-3nj0y

Portfolio: analemos.xyz/portfolio/

Resumo

Atuo como profissional de TI desde 2016, com o passar dos anos tive oportunidade de aprender e me deslocar entre algumas funções relacionadas a infraestrutura, testes e desenvolvimento web, todas elas envolvendo atendimento a clientes brasileiros e internacionais.

Aberta a mudanças e pronta para aprender novas ferramentas e habilidades que sejam necessárias para suporte a equipe que faço parte. Disponível a novas posições em que possa utilizar meus conhecimentos e também adquirir novas habilidades.

Habilidades Técnicas

- Linguagens de programação: Python, JavaScript
- Frameworks/Bibliotecas: Flask, Django, SQLAlchemy, Bootstrap
- Banco de Dados: PostgreSQL, IBM DB2, SQL
- Teste e Automação Selenium, Pytest, SOAP UI, IBM Tivoli Workload Scheduler (TWS)
- Sistemas Operacionais(servidores): Windows, Linux
- Controle de versionamento: Git, GitHub
- Outros: AWS, EC2, Jenkins, CI/CD, Agile, SaFe, Scrum

Experiência Profissional

EY

Back-End Developer (Fev 2023 - Fev 2024, Brazil)

Responsável pela criação e refatoração de código utilizando Python, implementação de front-end utilizando Javascript.

Nesse projeto fui parte responsável pela criação, implementação e testes de uma aplicação de uso interno por uma grande estatal brasileira, tive oportunidade de implementar APIs, modelos de banco de dados e validação de dados seguindo requerimentos internos da estatal utilizando Flask como framework, responsável por agendamentos de deploy com equipes, suporte a aplicação em caso de problemas apresentados aos usuários ou durante o deploy e suporte a membros de equipe com menor experiência.

IBM

QA Tester (Out 2022 - Jan 2023, Hortolândia, Brazil)

Responsável por validar requerimentos da aplicação através de envios de payloads de dados a API, utilizando SOAP UI e consultas a banco de dados, responsável pela criação de documentação para reporte de sucesso ou problemas identificados.

Application Developer (Mar 2021 - Out 2022, Hortolândia, Brazil)

Atuando no time de gerenciamento de execuções fui responsável por criar e preparar ambiente de teste em servidor Linux, acompanhar a execução de jobs da aplicação verificando servidor e TWS(IBM Tivoli Workload Scheduler), abertura de tickets utilizando JIRA, reporte de problemas e bugs, status de execução aos clientes, abrir reuniões diárias para comunicação com time e acompanhamento de problemas.

Como projeto de inovação atuamos na construção de um dashboard de status trazendo autonomia aos clientes e otimizando reporte de status em tempo real, utilizei como linguagem de programação Python para criação da mensageria e criação de rotas.

Infrastructure Specialist (Jan 2017 - Feb 2021, Brazil)

Atuei como suporte a infraestrutura, sendo responsável pela resolução de problemas reportados por clientes em time internacional, tendo visão de administração de sistemas era responsável pela adição de usuários a aplicações, instalação e configuração de agentes de middleware, resolução de vulnerabilidades de segurança em servidores Windows e Unix e simultaneamente atuava como queue manager, fazendo a triagem das requisições de suporte, direcionando aos colegas de time aptos a resolução sempre levando em conta o equilíbrio da quantidade de trabalho entre os colegas de time.

Educação

Universidade Estadual de Campinas (Unicamp)

Tecnologia em Análise e Desenvolvimento de Sistemas

Certificações e Cursos

- Microsoft Certified: Azure Fundamentals
- Python for Beginners
- Backend Development Bootcamp
- Django The Practical Guide
- Front End Development Bootcamp (In Progress)

Idiomas

Inglês: Avançado